【裁判字號】    97,易緝,133
【裁判日期】    970926
【裁判案由】    竊盜
【裁判全文】
臺灣板橋地方法院刑事判決             97年度易緝字第133號
公  訴  人  臺灣板橋地方法院檢察署檢察官
被      告  丙○○
                  （現另案於臺灣臺北監獄臺北分監執行中）
上列被告因竊盜案件，經檢察官提起公訴（96年度偵字第27459
號），本院受理後被告為有罪之陳述，經改行簡式審判程序，判
決如下：
    主  文
丙○○共同竊盜，累犯，處有期徒刑陸月，扣案之鑰匙壹串沒收
；又共同攜帶兇器竊盜，累犯，處有期徒刑拾月，扣案之油壓剪
貳把沒收。應執行有期徒刑壹年貳月，扣案之鑰匙壹串、油壓剪
貳把，均沒收。
    事  實
一、丙○○前於(1)民國89年間因施用毒品案件，經臺灣臺中地方
    法院於90年3 月2 日以90年度易字第547 號判處有期徒刑八
    月，於90年5 月15日確定；於(2)同年間因犯竊盜罪，經臺灣
    臺北地方法院於91年4 月8 日以91年度簡字第1167號判處有
    期徒刑四月，於91年6 月24日確定，上開(1)、(2)兩案罪刑經
    接續執行，於92年3 月5 日縮短刑期假釋出監，於92年3 月
    13日縮刑期滿假釋未經撤銷，其未執行之刑，以已執行論；
    又於(3)92年間因犯竊盜、贓物等罪，經本院於93年12月17日
    以93年度訴第1243號分別判處有期徒刑一年、五月，應執行
    有期徒刑一年三月，於94年1 月20日確定；於(4)93年間因施
    用第一級、第二級毒品案件，經臺灣臺北地方法院於93年9
    月30日以93年度訴字第369 號分別判處有期徒刑八月、七月
    ，應執行有期徒刑一年二月，於93年11月8 日確定；於(5)同
    年間因犯竊盜罪，經臺灣臺北地方法院於94年5 月30日以94
    年度簡字第950 號判處有期徒刑六月，於94年6 月20日確定
    ；於(6)同年間因犯竊盜罪，經本院於94年6 月9 日以94年度
    易字第438 號判處有期徒刑十月，於94年7 月14日確定，嗣
    上開(3)、(4)、(5)、(6)等案罪刑，經本院以94年度聲字第1673
    號裁定應執行有期徒刑三年七月，再經本院於96年7 月16日
    以96年度聲減字第23號裁定減為應執行有期徒刑一年九月又
    十五日，於96年7 月16日執行完畢出監。詎猶不知悔改，竟
    分別為下列行為：
  (一)丙○○於96年11月7 日晚上11時30分許，夥同與其有意圖為
    自己不法所有之竊盜犯意聯絡之翁榮春（業經本院另行審結
    ），由翁榮春騎乘機車搭載丙○○，前往臺北縣三重市○○
    ○路560 巷108 號前（穀保家商側門口附近），由翁榮春在
    旁看守把風，再經丙○○持其所有之鑰匙一串，插入停放於
    該處，為乙○○所有之車牌號碼9410－DM號自用小貨車之電
    門鎖頭，並發動引擎後駛離而竊取之，得手後由丙○○駕駛
    車輛離去供己使用。
  (二)丙○○旋另夥同與其有意圖為自己不法所有之竊盜犯意聯絡
    之陳勁豪（俟通緝到案後另行審結），於96年11月8 日凌晨
    2 時30分許，駕駛上開竊得之車牌號碼9410－DM號自用小貨
    車附載陳勁豪，共同攜帶於客觀上對人之生命、身體、安全
    構成威脅，足供為兇器使用之油壓剪二把（起訴書載為一把
    ），至臺北縣樹林市○○街155 巷口，由陳勁豪在旁把風，
    丙○○則持該等油壓剪破壞甲○○放置於該處之貨櫃之大鎖
    ，而進入貨櫃內竊取高壓電線十綑，並以前開小貨車上之手
    推車搬運該等高壓電線。嗣經甲○○發覺報警處理，當場查
    獲陳勁豪（丙○○趁隙逃逸），並扣得丙○○所有供竊盜所
    用之鑰匙一串、油壓剪二把，且起出上述失竊之自用小貨車
    及其上之手推車、高壓電線十綑，始查悉上情。
二、案經甲○○訴由臺北縣政府警察局樹林分局報請臺灣板橋地
    方法院檢察署檢察官偵查起訴，經本院改依簡式審判程序審
    理。
    理  由
一、上揭犯罪事實，業據被告丙○○於本院審理時均坦承不諱，
    核與告訴人甲○○於警詢指訴之情節相符，亦經證人即被害
    人乙○○於警詢時指述綦詳，復經證人即共同被告翁榮春、
    陳勁豪於警詢時陳述詳明，更有證人甲○○、翁榮春於偵查
    中結證屬實，又有贓物認領保管單二件、現場及贓物照片十
    一幀附卷可稽，且有被告所有供竊盜所用之鑰匙一串、油壓
    剪二把扣案可證，足認被告自白與事實相符，罪證明確，犯
    行洵堪認定。
二、查油壓剪均係金屬製成，堅硬鈍重，客觀上均足以用為實施
    強暴、脅迫或抵抗行為，而於人之生命、身體之安全，易生
    危險之器械，是為兇器。核被告於犯罪事實(一)部分所為，係
    犯刑法第320 條第1 項之普通竊盜罪；另其於犯罪事實(二)所
    示之時、地行竊時，攜帶前述具有危險性之兇器為之，則係
    犯刑法第321 條第1 項第3 款之攜帶兇器加重竊盜罪。被告
    與翁榮春間就犯罪事實(一)所示之竊盜犯行、被告與陳勁豪間
    就犯罪事實(二)所示之竊盜犯行，分別具有犯意聯絡及行為分
    擔，均為共同正犯。又被告所犯上開普通竊盜、加重竊盜犯
    行間，犯意各別，行為互殊，時地有異，所侵害之被害人財
    產法益不同，各具獨立性，應予分論併罰。查被告前於(1)民
    國89年間因施用毒品案件，經臺灣臺中地方法院於90年3 月
    2 日以90年度易字第54 7號判處有期徒刑八月，於90年5 月
    15日確定；於(2)同年間因犯竊盜罪，經臺灣臺北地方法院於
    91年4 月8 日以91年度簡字第1167號判處有期徒刑四月，於
    91年6 月24日確定，上開(1)、(2)兩案罪刑經接續執行，於92
    年3 月5 日縮短刑期假釋出監，於92年3 月13日縮刑期滿假
    釋未經撤銷，其未執行之刑，以已執行論；又於(3)92年間因
    犯竊盜、贓物等罪，經本院於93年12月17日以93年度訴第12
    43號分別判處有期徒刑一年、五月，應執行有期徒刑一年三
    月，於94年1 月20日確定；於(4)93年間因施用第一級、第二
    級毒品案件，經臺灣臺北地方法院於93年9 月30日以93年度
    訴字第369 號分別判處有期徒刑八月、七月，應執行有期徒
    刑一年二月，於93年11月8 日確定；於(5)同年間因犯竊盜罪
    ，經臺灣臺北地方法院於94年5 月30日以94年度簡字第950
    號判處有期徒刑六月，於94年6 月20日確定；於(6)同年間因
    犯竊盜罪，經本院於94年6 月9 日以94年度易字第438 號判
    處有期徒刑十月，於94年7 月14日確定，嗣上開(3)、(4)、(5)
    、(6)等案罪刑，經本院以94年度聲字第1673號裁定應執行有
    期徒刑三年七月，再經本院於96年7 月16日以96年度聲減字
    第23號裁定減為應執行有期徒刑一年九月又十五日，於96年
    7 月16日執行完畢出監，有臺灣高等法院被告前案紀錄表附
    卷可按，其於有期徒刑執行完畢後五年之內故意再犯本案之
    罪，係屬累犯，應依刑法第47條第1 項規定，加重其刑。爰
    審酌被告年值青壯，不思正道取財，貪慾圖便，苟且偷盜，
    犯罪所得非微，惟於犯罪後尚能坦承犯行等一切情狀，分別
    量處如主文所示之刑，並依刑法第51條第5 款規定，定其應
    執行之刑，以示懲儆。
三、扣案之鑰匙一串、油壓剪二把，均係被告及共犯陳勁豪所有
    且供本件共同竊盜所用之物，業經被告及共犯陳勁豪供認在
    卷，爰依刑法第38條第1 項第2 款規定，均併予宣告沒收。
據上論斷，應依刑事訴訟法第273 條之1 第1 項、第299 條第1
項前段，刑法第28條、第320 條第1 項、第321 條第1 項第3 款
、第51條第5 款、第38條第1 項第2 款，刑法施行法第1 條之1
，判決如主文。
本案經檢察官劉仕國到庭執行職務
中    華    民    國    97    年    9     月    26    日
                  刑事第十五庭    法  官  張江澤
以上正本證明與原本無異。
如不服本判決，應於送達後10日內，向本院提出上訴狀。
                                  書記官  梁宜庭
中    華    民    國    97    年    9     月    26    日
附錄本案論罪科刑法條全文：
刑法第320條
意圖為自己或第三人不法之所有，而竊取他人之動產者，為竊盜
罪，處五年以下有期徒刑、拘役或五百元以下罰金。
意圖為自己或第三人不法之利益，而竊佔他人之不動產者，依前
項之規定處斷。
前二項之未遂犯罰之。
刑法第321條
犯竊盜罪而有左列情形之一者，處六月以上、五年以下有期徒刑
：
一  於夜間侵入住宅或有人居住之建築物、船艦或隱匿其內而犯
    之者。
二  毀越門扇、牆垣或其他安全設備而犯之者。
三  攜帶兇器而犯之者。
四  結夥三人以上而犯之者。
五  乘火災、水災或其他災害之際而犯之者。
六  在車站或埠頭而犯之者。
前項之未遂犯罰之。


司法院資訊處製作；財團法人民間司法改革基金會備份。
